# 求助陈版和各位大佬，关于融资租赁是否适用新租赁准则

提问人：kxddy 时间：2022-11-22 17:49:46
求助陈版和各位大佬，关于以下融资租赁项目是否应适用新租赁准则：
公司2013-2017年期间陆续采购了一批生产设备，原值合计 800 万，使用年限为 10 年，截至 2020 年 1 月累计折旧合计 450 万，净值 350 万。公司 2020 年 1 月与融资租赁公司签订了 500 万的融资租赁合同，租期为3.5年。新租赁准则执行前公司确认长期应付款并按照实际利率法摊销，新租赁准则执行后，公司将上述固定资产按 2021 年 1 月原值和累计折旧调整至使用权资产，按长期应付款账面价值调整至租赁负债，并继续按原来的方法摊销利息。
请问上述业务是否适用新租赁准则，是否可以参考原处理分别确认使用权资产和租赁负债？还是从实质重于形式的角度考虑，属于一项抵押借款，应继续确认长期应付款，设备继续留在固定资产核算？
非常感谢！

回答人：chenyiwei
根据新租赁准则第六十六条：“对于首次执行日前已存在的售后租回交易，企业在首次执行日不重新评估资产转让是否符合《企业会计准则第 14 号——收入》作为销售进行会计处理的规定。
对于首次执行日前应当作为销售和融资租赁进行会计处理的售后租回交易，卖方（承租人）应当按照与首次执行日存在的其他融资租赁相同的方法对租回进行会计处理，并继续在租赁期内摊销相关递延收益或损失。”
据此，如果此前在原准则下就按照抵押借款处理的，则在新准则下无需任何调整，延续此前处理方法即可；如果此前在原准则下按照原准则规定的方法，将出售价款和原账面价值之间的差额确认为递延收益的，则新准则下将原固定资产转入使用权资产，原长期应付款转入租赁负债，保留递延收益并继续按原年限摊销。